# 对子公司尚未注资的情况下合并财务报表吗

提问人：yjhly2011 时间：2022-11-13 21:13:41
大家好，公司成立控股子公司，目前由其他股东注资但公司尚未注资，年度对合并财务报表有影响吗，谢谢

回答人：chenyiwei
需根据具体情况判断本企业是否已取得对该新设子公司的控制权，例如是否按照认缴出资比例行使表决权、分红权等；本企业预计完成出资的时间等。